【裁判字號】    97,易,14
【裁判日期】    970229
【裁判案由】    竊盜
【裁判全文】
臺灣嘉義地方法院刑事判決                97年度易字第14號
公  訴  人  臺灣嘉義地方法院檢察署檢察官
被      告  乙○○
                      號
            甲○○
上列被告等因竊盜案件，經檢察官提起公訴（九十六年度偵字第
八八七八號），本院判決如下：
    主  文
乙○○犯攜帶兇器竊盜罪，累犯，處有期徒刑柒月。
甲○○共同犯竊盜罪，處拘役參拾日，如易科罰金，以新臺幣壹
仟元折算壹日；緩刑貳年。
    事  實
一、乙○○前因竊盜案件，經臺灣高等法院臺南分院於民國九十
    一年五月三十日，以九十一年度上易字第四四六號判處有期
    徒刑十月確定；又因竊盜案件，經本院於九十二年五月二十
    九日，以九十二年度訴字第一二七號判處有期徒刑十月確定
    ，上開二罪刑接續執行，於九十二年九月三十日假釋出監，
    嗣於九十三年二月十四日縮刑期滿執行完畢。
二、乙○○有輕度聽障，甲○○有中度智障，二人係同居男女關
    係並育有一女，平日以拾荒維生，九十六年十月二十七日上
    午十一時許，乙○○騎乘車牌號碼ＯＧＣ－９２８號機車，
    搭載甲○○及上述幼童，前往嘉義縣太保市地區，行經該市
    瓦厝三七之三二號業已停工之工廠時，因見該工廠無人使用
    ，二人竟共同基於意圖為自己不法所有之犯意聯絡，未徵得
    該工廠有管領權人之同意，推由乙○○進入該工廠竊取可變
    賣之財物，甲○○則在外把風並照顧該幼童；嗣乙○○進入
    該工廠後，因見其內有木梯及鐵鎚、扳手、剪刀、尖嘴鉗、
    老虎鉗各一把、活動扳手二把、螺絲起子三把等工具一批，
    遂變更普通竊盜之犯意為加重竊盜之犯意，利用上開工具竊
    取該工廠天花板上之電燈座四個、燈座蓋六座及工廠內電線
    一批（淨重三點七臺斤）等物，得手後集中堆置於門旁，而
    置於其二人實力支配之下。嗣經警據報前往查緝，當場查獲
    上情，並扣得鐵鎚、扳手、剪刀、尖嘴鉗、老虎鉗各一把、
    活動扳手二把、螺絲起子三把及上開電燈座四個、燈座蓋六
    座與電線一批等物。
三、案經嘉義縣警察局水上分局報由台灣嘉義地方法院檢察署檢
    察官偵查起訴。
    理  由
壹、程序事項
    按被告以外之人於審判外之陳述，雖不符刑事訴訟法第一百
    五十九條之一至之四之規定，而經當事人於審判程序同意作
    為證據，法院審酌該言詞陳述或書面陳述作成時之情況，認
    為適當者，亦得為證據。當事人、代理人或辯護人於法院調
    查證據時，知有第一百五十九條第一項不得為證據之情形，
    而未於言詞辯論終結前聲明異議者，視為有前項之同意，此
    觀刑事訴訟法第一百五十九條之五規定甚明。本件公訴檢察
    官及被告於本院審理時對於證人即被害人家屬丙○○於警詢
    之證述暨其他相關具傳聞性質之證據資料等證據能力，迄於
    言詞辯論終結前亦未聲明異議。本院審酌前揭證人之陳述及
    證據資料作成時之情況，核無違法取證或其他瑕疵，認為以
    之作為證據為適當，自得作為證據。
貳、實體部分
一、訊據被告乙○○及甲○○對於上揭事實坦承不諱，核與證人
    即被害人家屬丙○○陳證之失竊情節大致相符，互核被告二
    人於檢察官偵查及本院審理時之供述亦屬一致，且有搜索筆
    錄、扣押書、扣押物品清單、贓物認領保管單、現場圖及現
    場照片附卷可參，復有扣案之鐵鎚、扳手、剪刀、尖嘴鉗、
    老虎鉗各一把、活動扳手二把、螺絲起子三把可資佐證，事
    證明確，被告二人犯行，洵堪認定。
二、按刑法第三百二十一條第一項第三款之攜帶兇器竊盜罪，係
    以行為人攜帶兇器竊盜為其加重條件，此所謂兇器，其種類
    並無限制，凡客觀上足對人之生命、身體、安全構成威脅，
    具有危險性之兇器均屬之，且祇須行竊時攜帶此種具有危險
    性之兇器為已足，並不以攜帶之初有行兇之意圖為必要，此
    有最高法院七十九年臺上字第五二五三號判例意旨供參照，
    其兇器之由來如何，無所限制，是否確實持以行竊亦非所問
    ，只須在竊盜當時攜帶為已足。經查，扣案之鐵鎚、扳手、
    剪刀、尖嘴鉗、老虎鉗各一把、活動扳手二把、螺絲起子三
    把等工具均為金屬工具，客觀上足以對人之生命、身體與安
    全造成危害，被告乙○○持用上開足供兇器使用之工具竊取
    財物，核其所為，係犯刑法第三百二十一條第一項第三款之
    攜帶兇器竊盜罪。被告甲○○對於被告乙○○進入上開工廠
    竊取他人財物部分，與被告乙○○有犯意之聯絡，但對於被
    告乙○○嗣後溢脫兩人先前謀議，使用工具竊取財物部分，
    被告甲○○並不知情，是核被告甲○○所為，係犯刑法第三
    百二十條第一項之普通竊盜罪，公訴意旨認被告甲○○亦係
    犯同法第三百二十一條第一項第三款之加重竊盜罪，容有誤
    會，然其社會基本事實同一，起訴法條應予變更。被告二人
    就普通竊盜之基本事實部分，有犯意之聯絡及行為分擔，應
    論以共同正犯。另查，被告乙○○有如事實欄第一段所載之
    犯罪、科刑與執行前案紀錄之事實，有台灣高等法院被告前
    案紀錄表，台灣嘉義地方法院檢察署刑案資料查註紀錄表各
    一件在卷可按，其於有期徒刑之執行完畢後，五年內故意再
    犯本件有期徒刑以上之罪，為累犯，應依刑法第四十七條第
    一項之規定加重其刑。
三、爰審酌被告乙○○有前開竊盜等前案紀錄、被告甲○○尚無
    犯罪前案紀錄之品行，被告乙○○為輕度聽障、被告甲○○
    為中度智障之智識程度（此有被告二人殘障手冊影本附卷可
    參，見警卷第三十一頁、偵卷第十一頁），其二人之犯罪動
    機係為竊取物品變賣以扶養幼女，被告二人分別參與犯罪實
    施之程度，其二人所竊得之財物經濟價值非鉅，犯罪後坦認
    犯行之態度，被害人家屬代表丙○○表示不會追究（見偵卷
    第二十二頁）等諸般情狀，分別量處如主文所示之刑，就被
    告甲○○部分，並依法宣告如易科罰金之折算標準。另查，
    被告甲○○未曾受有期徒刑以上刑之宣告之情，有臺灣嘉義
    地方法院檢察署刑案資料查註紀錄表、臺灣高等法院被告前
    案紀錄表各一份在卷可參，酌以被告事後坦認犯行，深表悔
    悟，被害人家屬代表亦表示不追究，堪認被告甲○○此次係
    因一時失慮初罹刑典，經此之偵查審判程序，當知所警惕，
    信無再犯之虞，本院認為其所宣告之刑，以暫不執行為適當
    ，並予宣告緩刑二年，以啟自新。扣案之鐵鎚、扳手、剪刀
    、尖嘴鉗、老虎鉗各一把、活動扳手二把、螺絲起子三把等
    物，並非被告所有之事實，迭據被告於警詢、偵查時供陳明
    確，被害人家屬代表丙○○亦於檢察官偵查時陳證不知上開
    扣案物誰屬等語（見偵卷第二十三頁），此外，亦無其他積
    極事證足認扣案工具為被告所有，爰不為沒收之諭知，附此
    敘明。
據上論斷，應依刑事訴訟法第二百九十九條第一項前段、第三百
條，刑法第三百二十一條第一項第三款、第二十八條、第三百二
十條第一項、第四十七條第一項、第七十四條第一項第一款，刑
法施行法第一條之一第一項、第二項前段，判決如主文。
本案經檢察官陳慧玲到庭執行職務。
中    華    民    國    97    年    2     月    29    日
                  刑事第四庭    法  官   許兆慶
上列正本證明與原本無異。
如不服本判決，應於判決送達後十日內向本院提出上訴狀，上訴
書狀依法應敘述具體理由，如未敘述具體理由者，應於上訴期間
屆滿後二十日內補提理由書於本院（均應附繕本）。告訴人或被
害人如對於本判決不服者，應具備理由請求檢察官上訴，其上訴
期間之計算係以檢察官收受判決正本之日期為準。
中    華    民    國    97    年    2     月    29    日
                                書記官   林金福
附錄本判決論罪之法條：
中華民國刑法第321條第1項第3款（加重竊盜罪）
犯竊盜罪而有左列情形之一者，處6月以上、5年以下有期徒刑：
三  攜帶兇器而犯之者。
中華民國刑法第320條第1項（普通竊盜罪）
意圖為自己或第三人不法之所有，而竊取他人之動產者，為竊盜
罪，處 5 年以下有期徒刑、拘役或 5 百元以下罰金。


司法院資訊處製作；財團法人民間司法改革基金會備份。
